臺灣新竹地方法院刑事宣示判決筆錄　　 100年度審訴字第82號
公　訴　人　臺灣新竹地方法院檢察署檢察官
被　　　告　林川仁
指定辯護人　本院公設辯護人周凱珍
上列被告因違反毒品危害防制條例案件，經檢察官提起公訴（99
年度毒偵字第2038號），檢察官聲請改依協商程序而為判決，本
院於中華民國100 年4 月15日下午4 時在本院刑事第七法庭宣示
判決，出席職員如下：
　　　　　　　　　　　　　　　　　法　官　楊惠芬
　　　　　　　　　　　　　　　　　書記官　張懿中
　　　　　　　　　　　　　　　　　通　譯　楊德光
法官起立朗讀判決主文、犯罪事實要旨、處罰條文、附記事項及
告以上訴限制、期間並提出上訴狀之法院，且諭知記載其內容：
一、主  文
    林川仁施用第一級毒品，累犯，處有期徒刑拾月。
二、犯罪事實要旨：
（一）林川仁前曾於民國97年間因違反毒品危害防制條例案件
      ，經臺灣新竹地方法院於97年11月25以97年度訴字第1091
      號判處有期徒刑8 月，於97年12月25日確定。又於98年
      1 月間因竊盜案件，經本院於98年2 月17日以98年度審竹
      簡字第93號判處有期徒刑3 月，於98年3 月16日確定。又
      於98年2 月間因違反毒品危害防制條例案件，經本院於
      98年4 月10日以98年度審訴字第164 號判處有期徒刑9 月
      確定。上開、案件，並經本院於98年7 月9 日以98年
      度聲字第741 號裁定應執行有期徒刑10月，於98年7 月20
      日確定。而上揭所有案件接續執行，並於99年7 月15日執
      行完畢。
（二）林川仁前曾於88年2 月間因施用毒品案件，經臺灣宜蘭地
      方法院檢察署檢察官聲請，而經宜蘭地方法院於88年2 月
      12 日 以88年度毒聲字第101 號裁定送勒戒處所觀察、勒
      戒，旋因觀察、勒戒結果，因認無繼續施用毒品傾向，於
      88年4 月23日執行完畢出所，並經臺灣宜蘭地方法院檢察
      署檢察官於88年4 月27日以88年度偵字第478 號為不起訴
      處分確定。其又於88年9 月間因施用毒品案件，經臺灣宜
      蘭地方法院檢察署檢察官聲請，而經臺灣宜蘭地方法院分
      別於88年9 月14日、88年10月25日以88年度毒聲字第808
      、846 號裁定送勒戒處所觀察、勒戒後，嗣因觀察、勒戒
      結果，認有繼續施用毒品之傾向，經臺灣宜蘭地方法院檢
      察署檢察官聲請，而經臺灣宜蘭地方法院於88年10月25日
      以88年度毒聲字第962 號裁定送戒治處所施以強制戒治。
      嗣因強制戒治執行屆滿3 月後經評定為合格，已無繼續強
      制戒治必要，復經臺灣宜蘭地方法院檢察署檢察官聲請，
      而經臺灣宜蘭地方法院於89年2 月17日以89年度毒聲字第
      137 號裁定停止戒治，所餘戒治期間付保護管束，並於89
      年2 月29日停止戒治出所。惟其於保護管束期間，因再度
      施用毒品而違反保護管束應遵守事項情節重大，經臺灣宜
      蘭地方法院檢察署檢察官聲請，而經臺灣宜蘭地方法院於
      89年8 月30日以89年度毒聲字790 號裁定撤銷停止戒治，
      所餘戒治期間令入戒治處所施以強制戒治，並於91年1 月
      1 日執行期滿。至其此部分施用毒品犯行，經臺灣宜蘭地
      方法院檢察署檢察官聲請簡易判決處刑，而經臺灣宜蘭地
      方法院於89年2 月21日以88年度羅簡字第227 號判處有期
      徒刑5 月確定。又其於保護管束期間再犯施用毒品犯行部
      分，經臺灣宜蘭地方法院檢察署檢察官起訴，而經臺灣宜
      蘭地方法院於90年2 月2 日以89年度訴字第273 號判處有
      期徒刑8 月，於90年3 月3 日確定。其又於92年6 月間因
      施用毒品案件，經臺灣高雄地方法院檢察署檢察官聲請，
      而經臺灣高雄地方法院以92年度毒聲字第3920號裁定施以
      強制戒治，於92年6 月25日入所執行，嗣因強制戒治執行
      屆滿3 月後經評定為合格已無繼續戒治必要，再由臺灣高
      雄地方法院檢察署檢察官聲請，而經臺灣高雄地方法院以
      92年度毒聲字第6776號裁定停止戒治，於92年11月28日因
      停止處分出所，所餘戒治期間付保護管束，嗣因毒品危害
      防制條例修正，而於93年1 月9 日視為強制戒治已執行完
      畢。至其此部分施用毒品犯行，並經臺灣屏東地方法院檢
      察署檢察官起訴，而經臺灣屏東地方法院於92年9 月30日
      以92年度訴字第526 號判處有期徒刑10月，於92年10月27
      日確定。其又於94年10月間因施用毒品案件，經臺灣新竹
      地方法院檢察署檢察官起訴，而經本院於95年2 月27日以
      94年度訴字第944 號判處有期徒刑1 年9 月，於95年3 月
      9 日確定。其又於97年間因施用毒品案件，經臺灣新竹地
      方法院檢察署檢察官起訴，而經本院於97年11月25日以97
      年度訴字第1091號判處有期徒刑8 月，於97年12月25日確
      定。其又於98年間因施用毒品案件，經臺灣新竹地方法院
      檢察署檢察官起訴，而經本院於98年4 月10日以98年度審
      訴字第164 號判處有期徒刑9 月確定。
（三）詎林川仁猶不知悔改，仍未戒除毒癮，復於前開強制戒治
      執行完畢及前揭違反毒品危害防制條例案件後，又另行起
      意，並基於施用第一級毒品海洛因之犯意，於99年11月2
      日凌晨2 時許，在其友人停放在新竹市○○路處之自小客
      車內，以將第一級毒品海洛因摻入香菸中吸食之方式，施
      用第一級毒品海洛因。嗣因林川仁未依規定於指定之時間
      到警察機關採驗尿液，為警於99年11月4 日22時50分許，
      持臺灣新竹地方法院檢察署檢察官核發之強制採驗尿液許
      可書至林川仁位於新竹市○○街79號7 樓之1 之住處，將
      林川仁帶至新竹市警察局第三分局採集尿液，經警將其親
      採封緘之尿液送驗結果呈嗎啡陽性反應及可待因陽性反應
      ，而為警循線查悉上情。
三、處罰條文：
    毒品危害防制條例第10條第1 項，刑法第11條前段、第47條
    第1 項。
四、協商判決除有刑事訴訟法第455 條之4 第1 項第1 款於本訊
    問程序終結前，被告撤銷協商合意或檢察官撤回協商聲請者
    ；第2 款被告協商之意思非出於自由意志者；第4 款被告所
    犯之罪非第四百五十五條之二第一項所定得以協商判決者；
    第6 款被告有其他較重之裁判上一罪之犯罪事實者；第7 款
    法院認應諭知免刑或免訴、不受理者情形之一，及違反同條
    第2 項「法院應於協商合意範圍內為判決；法院為協商判決
    所科之刑，以宣告緩刑或二年以下有期徒刑、拘役或罰金為
    限」之規定者外，檢察官與被告、辯護人均不得上訴。
五、如有前項得上訴之情形，得自收受宣示判決筆錄送達之日起
    10日內，向本院提出上訴書狀，上訴於第二審法院。
中    華    民    國   100    年    4     月    15    日
                  刑事第九庭    書記官    張懿中
                                法  官    楊惠芬
以上筆錄正本係照原本作成。
中    華    民    國   100    年    4     月    15    日
                                書記官    張懿中
附錄本案論罪科刑法條：
毒品危害防制條例第10條第1 項：
施用第一級毒品者，處六月以上五年以下有期徒刑。